【裁判字號】    89,易,1798
【裁判日期】    890620
【裁判案由】    傷害
【裁判全文】
臺灣板橋地方法院刑事判決                        八十九年度易字第一七九八號
    公  訴  人  臺灣板橋地方法院檢察署檢察官
    被      告  甲○○
右列被告因傷害案件，經檢察官提起公訴（八十八年度偵字第四四七號）及移送併案
審理（八十七年度偵字第二六四八四號），本院判決如左：
    主  文
甲○○傷害人之身體，處罰金玖仟元，如易服勞役，以參佰元折算壹日。
    事  實
一、甲○○與乙○○○係鄰居關係，平日相處不睦，嗣於民國八十七年十月十一日凌
    晨一時許，在台北縣板橋市○○路三七九巷一弄二十二號一樓樓梯間，雙方又發
    生口角衝突，詎甲○○竟基於普通傷害之故意，出手毆打乙○○○，致乙○○○
    受有左頰部擦傷（零點五乘零點五公分）、頸部擦傷二處（三乘零點一公分及三
    乘零點一公分）、左手臂擦傷二處（五乘零點一公分及五乘零點一公分）、右手
    臂皮下瘀血（六乘七公分）、左腳皮下瘀血（十乘十公分）、左腳瘀腫 (五乘五
    公分）、右腳擦傷（一乘零點二公分）、右腳皮下瘀血（一乘一公分）等傷害。
二、案經乙○○○訴請臺灣板橋地方法院檢察署檢察官偵查起訴及移送併案審理。
    理  由
一、訊據被告甲○○坦承曾於右揭時地出手抓傷乙○○○等情，惟矢口否認有何傷害
    之犯行，並辯稱：伊當時與蘇怡如、李秀櫻、許富美在上址一樓樓梯間前清理小
    狗，嗣乙○○○手上抱著一位一、兩歲之小男孩，另牽著一位尚在唸幼稚園之小
    女孩自外走進樓梯間，邊走邊嘲笑蘇怡如為「跛腳」，伊勸乙○○○講話不要這
    樣，詎乙○○○走到三樓後，把小男孩放下，並交代小女孩要照顧小男孩後，就
    從三樓衝到二樓之樓梯間，表示她打人都敢，何況是罵人，當時李秀櫻衝上前去
    阻止，乙○○○竟把李秀櫻之眼鏡摘下丟掉，伊即走到二樓去勸架，詎乙○○○
    竟用嘴咬住伊右手不放，伊出於自衛始用手去抓乙○○○云云。惟查：右揭事實
    業據告訴人乙○○○於警訊時及檢察官偵查中堅指不移，核與證人即乙○○○之
    夫吳永清於偵查中之指訴情節大致相符，另證人遲仁和、林秀賢均於檢察官偵查
    中證稱：當時甲○○確實有與乙○○○發生扭打等語，復有乙○○○於八十七年
    十月十一日至台北縣立板橋醫院急診時之驗傷診斷書一紙附卷可稽；又告訴人於
    案發當時手上抱著一位一、兩歲之小男孩，另牽著一位尚在唸幼稚園之小女孩自
    外走進樓梯間，而被告則與友人蘇怡如、李秀櫻、許富美在旁清理小狗等情，已
    據被告供明在卷，則告訴人當時不僅人單勢孤，且有兩名幼兒需照顧，豈會置自
    己及兩名幼兒之人身安全於險地而主動向被告挑釁？又被告如係出於自衛而出手
    抓扯告訴人，則何以告訴人受傷之位部竟遍及周身？足見被告上開所辯有違常情
    事理，應係事後畏罪卸責之詞，不足採信。本件事證明確，被告之犯行洵堪認定
    。
二、核被告甲○○所為，係犯刑法第二百七十七條第一項之普通傷害罪。爰審酌被告
    之犯罪動機、手段、犯罪時所受之刺激、被害人受傷之程度，及犯後未能坦承犯
    行，又未賠償被害人所受損害等一切情狀，量處如主文所示之刑，並諭知易服勞
    役之折算標準。
據上論斷，應依刑事訴訟法第二百九十九條第一項前段，刑法第二百七十七條第一項
、第四十二條第二項，罰金罰鍰提高標準條例第一條前段、第二條，判決如主文。
本案經檢察官黃重鋼到庭執行職務。
中      華      民      國      八十九      年      六    月    二十    日
                                臺灣板橋地方法院刑事第三庭
                                      法  官    樊 季 康
右正本證明與原本無異
如不服本判決應於送達後十日內向本院提出上訴狀
                                      書記官    馬 秀 芳
中      華      民      國      八十九      年      六    月    二十二  日
附錄本案論罪科刑法條全文：
刑法第二百七十七條第一項：傷害人之身體或健康者，處三年以下有期徒刑、拘役或
                          一千元以下罰金。


司法院資訊處製作；財團法人民間司法改革基金會備份。
